【裁判字號】    89,交易,96
【裁判日期】    891017
【裁判案由】    過失傷害
【裁判全文】
臺灣彰化地方法院刑事判決                          八十九年度交易字第九六號
    公  訴  人  臺灣彰化地方法院檢察署檢察官
    被      告  甲○○
右列被告因過失傷害案件，經檢察官提起公訴 (八十八年度偵字第九九五０號)，本
院判決如左︰
    主    文
甲○○從事業務之人，因業務上之過失傷害人，處有期徒刑伍月，如易科罰金，以
佰元折算壹日。
    事    實
一、甲○○平日於工廠從事運送貨物，擔任司機職務，係從事業務之人，其於民國八
    十八年三月十一日晚上八時廿分許，駕駛無車牌之藍色自用小貨車，沿彰化縣彰
    化市○○路○段由南往北方向行駛，途經慢車道與七一四巷無號交岔口處，欲右
    轉進入該七一四巷道，本應注意車輛行駛時，行經無號誌交岔路口，右轉時應注
    意讓右側直行車輛先行，而依當時情形，又無不能注意之情事，竟疏於注意，貿
    然右轉欲入上開七一四巷道，適有乙○○騎乘沿同路同方向直行之車牌ＫＶＮ－
    ４４２號機車在該自小貨車右後方行駛，亦疏未注意行經無號誌交岔路口時，應
    減速慢行，且應注意車前狀況，仍貿然前往，甲○○所駕自小貨車貿然右轉，致
    乙○○駕駛機車煞避不及，擦撞該自小貨車右側車門處，乙○○人車倒地後，機
    車倒地往前滑行，遺有刮地痕跡及乙○○口部受傷血跡，乙○○受有右臉頰及左
    上唇裂傷（右上正中門牙及側門牙撞落、犬齒斷裂並脫位、左上正中門牙牙冠斷
    裂及齒槽骨斷裂）、四肢擦傷等傷害。
二、案經被害人乙○○訴由彰化縣警察局彰化分局報告臺灣彰化地方法院檢察署檢察
    官偵查起訴。
    理    由
一、訊據被告甲○○矢口否認右揭犯行，辯稱：係告訴人乙○○欲從右邊超車，而撞
    到伊車子右車門，伊並未右轉云云。惟查，被告上開犯罪事實，業據告訴人指訴
    甚詳，並有秀傳紀念醫院驗傷診斷書二紙附卷可稽，復有受損自小貨車、機車照
    片十一張及肇事路段照片二張，與道路交通事故調查報告表現場圖示可稽，從上
    開照片、現場圖顯示，告訴人機車前菜籃及車頭部分受損，自小貨車右側車門有
    擦撞痕跡，參酌被告及告訴人行車方向，堪信當時被告自小貨車已偏向右轉，告
    訴人機車見狀煞避不及而擦撞，機車因而倒地遺有刮地痕跡，及告訴人口部受創
    造成一灘血跡情事，否則，以兩車同方向平行前行，衡情應不會撞擊，被告所辯
    ，係卸責之詞，不足採信，是被害人之傷害，係由於被告行為所致，至為明確。
二、按車輛行至無號誌之交岔路口，轉彎車應暫停讓直行車先行，道路交通安全規則
    第一百零二條第一項第六款定有明文。被告駕車自應注意上述道路交通安全規定
    ，且依當時情狀，並無不能注意之情形，竟疏不注意，貿然右轉以致肇事，使告
    訴人受傷，被告應有過失。本件經送台灣省彰化縣區車輛行車事故鑑定委員會鑑
    定及台灣省車輛行車事故覆議委員會覆議結果，均持相同看法，有鑑定意見書及
    函可按，益證被告之行為有過失，雖告訴人騎乘機車，亦疏未注意行經無號誌交
    岔路口時，應減速慢行，且注意車前狀況，仍貿然前往，而致肇事，亦有過失，
    惟被告仍難辭應負過失之責任。又告訴人之受傷害，係由被告行為所致生，而被
    告之行為有過失，是被告之過失行為與告訴人之受傷，自有相當因果關係，被告
    之犯行堪以認定。
三、查被告平日於工廠從事運送貨物，擔任司機職務，係從事業務之人，業據被告於
    本院供明在卷，故核其所為，係犯刑法第二百八十四條第二項前段之業務上過失
    傷害人罪。公訴人認被告係犯刑法第二百八十四條第一項前段之罪嫌，容有誤解
    ，起訴法條應予變更。爰審酌被告係偶發初犯，應負較大過失責任，告訴人亦應
    負部分過失責任，其所受傷害程度，被告肇事後態度及迄未賠償告訴人等情狀，
    量處如主文所示之刑，並諭知易科罰金之折算標準。
據上論斷，應依刑事訴訟法第二百九十九條第一項前段、第三百條，刑法第二百八十
四條第二項前段、第四十一條，罰金罰鍰提高標準條例第一條前段、第二條，判決如
主文。
本案經檢察官林映姿到庭執行職務。
中    華    民    國    八十九        年      十    月      十七        日
                                臺灣彰化地方法院交通法庭
                                    法      官  王  鏡  明
右正本證明與原本無異。
如不服本判決，應於判決送達後十日內向本院提出上訴狀( 須附繕本 )。
告訴人或被害人對於判決如有不服具備理由請求檢察官上訴者，其上訴期間之計算係
以檢察官收受判決正本之日期為準。
                                    法院書記官  于  淑  真
中    華    民    國    八十九        年      十    月     二十三       日
刑法第二百八十四條第二項
從事業務之人，因業務之過失傷害人者，處一年以下有期徒刑、拘役或一千元以下罰
金。致重傷者，處三年以下有期徒刑、拘役或二千元以下罰金。


司法院資訊處製作；財團法人民間司法改革基金會備份。
